臺灣高雄地方法院刑事判決　　　　　　 100年度易字第1717號
公　訴　人　臺灣高雄地方法院檢察署檢察官
被　　　告　蔡宛岑
上列被告因家暴恐嚇案件，經檢察官提起公訴（100 年度他字第
2587號），被告就被訴犯罪事實為有罪之陳述，經本院告知簡式
審判程序之旨，並聽取被告與公訴人之意見後，裁定進行簡式審
判程序，判決如下：
    主  文
蔡宛岑犯恐嚇危害安全罪，處拘役貳拾日，如易科罰金，以新臺
幣壹仟元折算壹日。又犯恐嚇危害安全罪，處拘役參拾日，如易
科罰金，以新臺幣壹仟元折算壹日。應執行拘役肆拾日，如易科
罰金，以新臺幣壹仟元折算壹日。緩刑貳年，緩刑期內付保護管
束。
    事  實
一、蔡宛岑係林孟暉之配偶（2人已於民國100年7月15日離婚）
    ，林陳惠如係林孟暉之母即蔡宛岑之直系姻親，蔡宛岑與林
    孟暉、林陳惠如分別具有家庭暴力防治法第3條第1款、第3
    款所定之家庭成員關係。其因細故而對林孟暉及林陳惠如心
    生不滿，竟基於恐嚇之犯意，分別為如下犯行：
  (一)於99年11月18日凌晨3 時許，至林孟暉位於高雄市○○區○
    ○街151 巷6 號住處，央求探視小孩遭拒後，在該處管理室
    向林孟暉恫稱：「我要讓林孟暉全家一起去死」等語，以此
    加害生命、身體之事恐嚇林孟暉，使林孟暉心生畏懼，致生
    危害於林孟暉之安全。
  (二)於100 年3 月4 日上午11時許，以無來電顯示之電話號碼撥
    打林孟暉之母林陳惠如持用之行動電話門號0000000000號，
    向林陳惠如嚇稱：「我要搞得妳全家雞犬不寧，我要在陰陽
    路上等妳」等語，以此加害生命、身體之事恐嚇林陳惠如，
    使林陳惠如心生畏懼，致生危害於林陳惠如之安全。
二、案經林孟暉訴請臺灣高雄地方法院檢察署檢察官偵查起訴。
    理  由
一、本件被告蔡宛岑所犯係死刑、無期徒刑、最輕本刑為3 年以
    上有期徒刑以外之罪，其於審理程序中就被訴事實為有罪之
    陳述，經本院告知簡式審判程序之旨，並聽取檢察官、被告
    之意見後，認為適宜進行簡式審判程序，依刑事訴訟法第27
    3 條之1 第1 項規定，裁定進行簡式審判程序。又本件之證
    據調查，依刑事訴訟法第273  條之2 規定，不受同法第159
    條第1 項、第161 條之2 、第161 條之3 、第163 條之1 及
    第164 條至第170 條規定之限制，合先敘明。
二、上開事實，業據被告於本院審理時坦承不諱，核與告訴人林
    孟暉、證人即被害人林陳惠如、證人賴建國於偵訊時之證述
    相符，足認被告前開任意性之自白與事實相符，得作為被告
    有罪之證據。從而，本件事證明確，被告上開犯行均堪認定
    ，應依法論科。
三、論罪科刑：
  (一)按家庭暴力者，謂家庭成員間實施身體或精神上不法侵害之
    行為；家庭暴力罪者，謂家庭成員間故意實施家庭暴力行為
    而成立其他法律所規定之犯罪，家庭暴力防治法第2條第1項
    、第2 項分別定有明文。查被告與告訴人林孟暉係配偶關係
    ，被害人林陳惠如係告訴人林孟暉之母即被告之直系姻親，
    均據被告、告訴人林孟暉及被害人林陳惠如陳明在卷，並有
    被告之全戶戶籍資料查詢結果1 紙附卷可按，是被告與告訴
    人林孟暉、被害人林陳惠如間分別係家庭暴力防治法第3 條
    第1 款、第3 款所定之家庭成員關係，而被告本案所為恐嚇
    犯行，已屬家庭成員間實施精神上不法侵害之行為，為家庭
    暴力防治法第2 條第2 款所稱之家庭暴力，且構成刑法上之
    恐嚇危害安全罪，惟因家庭暴力防治法之上開規定並無罰則
    之規定，應僅依刑法之規定予以論罪科刑。是核被告所為，
    均係犯刑法第305 條之恐嚇危害安全罪，均屬於家庭暴力防
    治法第2 條第2 款之家庭暴力罪。
  (二)被告前後2 次恐嚇危害安全之行為，係侵害不同被害人之法
    益，且犯意各別，應予分論併罰。
  (三)爰審酌被告遇有家庭糾紛之解決，本應以理性、和平之手段
    與態度為之，其竟未能克制自己情緒率予出言恐嚇告訴人林
    孟暉、被害人林陳惠如而為本案犯行，除侵害被害人等人之
    法益外，亦破壞社會秩序之維持，自值非難，然斟酌被告犯
    後尚知醒悟、坦承犯行，及其先前尚無經法院判處罪刑之刑
    事犯罪紀錄，有臺灣高等法院被告前案紀錄表附卷可按，堪
    認其素行尚佳，且告訴人林孟暉、被害人林陳惠如於本院審
    理時亦均表示願意原諒被告，且兼衡其犯罪之動機、目的、
    前揭事實欄一(一)、(二)犯行之次數、經濟狀況、智識程度等一
    切情狀，分別量處如主文所示之刑，併均諭知易科罰金之折
    算標準，並定其應執行之刑及易科罰金之折算標準。
  (四)末查，被告前未曾因故意犯罪受有期徒刑以上刑之宣告，亦
    無任何經法院判處罪刑之刑事犯罪紀錄，有臺灣高等法院被
    告前案紀錄表在卷可按，衡其係因一時失慮，乃致誤觸法網
    ，且告訴人林孟暉、被害人林陳惠如均當庭表示願意原諒被
    告等情，有本院100 年12月23日審理筆錄可參（見本院100
    年度易字第1717號卷第21頁），被告經此偵、審教訓，應已
    知所警惕，信無再犯之虞，本院因認前開宣告之刑，以暫不
    執行為適當，爰依刑法第74條第1 項第1 款規定，併予宣告
    緩刑2 年，以啟自新，並依家庭暴力防治法第38條第1 項之
    規定，諭知在緩刑期內付保護管束。
據上論斷，應依刑事訴訟法第273  條之1 第1 項、第299 條第1
項前段，刑法第305 條、第41條第1 項前段、第51條第6 款、第
74條第1 項第1 款，家庭暴力防治法第38條第1 項，刑法施行法
第1 條之1 第1 項、第2 項前段，判決如主文。
本案經檢察官陳永盛到庭執行職務。
中    華    民    國   100    年    12    月    30    日
                  刑事第八庭    法  官    何秀燕
以上正本證明與原本無異。
如不服本判決應於收受送達後10日內向本院提出上訴書狀，並應
敘述具體理由；如未敘述上訴理由者，應於上訴期間屆滿後20日
內向本院補提理由書（均須按他造當事人之人數附繕本）「切勿
逕送上級法院」。
中    華    民    國   100    年    12    月    30    日
                                書記官    蔡蓓雅
附錄本案論罪科刑法條全文：
刑法第305條：
以加害生命、身體、自由、名譽、財產之事，恐嚇他人致生危害
於安全者，處2年以下有期徒刑、拘役或3百元以下罰金。